【裁判字號】    98,易,1352
【裁判日期】    981029
【裁判案由】    違反毒品危害防制條例等
【裁判全文】
臺灣臺南地方法院刑事判決              98年度易字第1352號
公  訴  人  臺灣臺南地方法院檢察署檢察官
被      告  丙○○
                    （現在臺灣臺南監獄臺南分監執行中）
上列被告因違反毒品危害防制條例等案件，經檢察官提起公訴（
98年度毒偵字第1946、98年度偵字第12734號），被告就被訴事
實為有罪之陳述，本院裁定進行簡式審判程序，判決如下：
    主  文
丙○○施用第二級毒品，累犯，處有期徒刑捌月；又犯偽造署押
罪，累犯，處有期徒刑捌月，如附表所示偽造之「乙○○」署名
共枚、指印共柒枚，均沒收。應執行有期徒刑壹年貳月，如附
表所示偽造之「乙○○」署名共枚、指印共柒枚，均沒收。
    事實及理由
一、本件犯罪事實有關被告之前案科刑紀錄應更正為：「丙○○
    前曾因施用毒品案件先後經法院裁定送觀察勒戒一次及強制
    戒治二次，最後一次係於民國九十一年間，經本院以九十一
    年度毒聲字第一七○二號裁定送強制戒治後，於九十二年十
    月二十一日停止戒治交付保護管束期滿，視為強制戒治執行
    完畢，刑罰部分並經本院判處有期徒刑八月確定，與其九十
    年間另件施用毒品案件所被判處之有期徒刑六月接續執行，
    嗣於九十三年五月二十八日縮刑期滿執行完畢；又於九十七
    年間因施用毒品案件，再經本院判處有期徒刑六月確定。」
    ，餘引用附件起訴書之記載。
二、證據名稱：
  (一)被告丙○○於警詢及偵審中之自白。
  (二)證人乙○○於警詢之證述。
  (三)長榮大學九十八年六月十六日出具之確認報告及尿液採驗作
    業管制紀錄清冊各一件。
  (四)九十八年五月二十日調查筆錄一件。
  (五)被告前於九十一年間因施用毒品案件，經法院裁定令入戒治
    處所施以強制戒治，於九十二年十月二十一日執行完畢後，
    又於五年內之九十七年間，復因施用毒品案件，被依法追訴
    處罰等情，有臺灣高等法院被告前案紀錄表在卷可佐，顯見
    其再犯率甚高，原實施之觀察勒戒處分，已無法收其實效，
    而無五年戒斷期之存在，是被告再犯本件施用第二級毒品之
    罪，自應依法追訴處罰（最高法院九十五年度台非字第五九
    、六五號判決意旨參照）。
三、核被告所為，係犯毒品危害防制條例第十條第二項之施用第
    二級毒品罪及刑法第二百十七條第一項之偽造署押罪。被告
    施用第二級毒品前持有第二級毒品安非他命之低度行為，已
    為其施用之高度行為所吸收，不另論罪。又其冒用「乙○○
    」之名義應訊，先後在如附表所示之文件上偽造「乙○○」
    之署押（含簽名及捺指印），時間均接續，每次偽造舉動之
    獨立性均極為薄弱，依一般社會觀念難以強行分離，顯係基
    於單一犯意接續所為，侵害同一法益，為接續犯，應屬單純
    一罪。被告所犯上開施用第二級毒品及偽造署押二罪，犯意
    各別，行為互異，應予分論併罰。另被告有如前述之前案科
    刑及執行紀錄，有卷附臺灣高等法院被告前案紀錄表可按，
    其受有期徒刑之執行完畢，五年以內再犯本案二件有期徒刑
    以上之罪，為累犯，應各依刑法第四十七條第一項之規定，
    加重其刑。爰審酌安非他命戕害身心，而被告前因施用毒品
    經送觀察勒戒、強制戒治及刑罰處分後，猶不思戒絕革除惡
    習，再為本件犯罪，顯未因前所受觀察勒戒、強制戒治及刑
    罰處分而記取教訓，惟其施用毒品所生危害，實以自戕身心
    健康為主，對於他人生命、身體、財產等法益，尚無明顯而
    重大之實害，又被告冒用他人之名義應訊，影響司法機關之
    調查及他人權益，暨被告犯罪動機、目的、手段、智識程度
    、家庭經濟狀況、犯罪後坦承犯行等一切情狀，分別量處如
    主文所示之刑，並定其應執行之刑。另如附表所示文件上偽
    造之「乙○○」署名共三枚、指印共七枚，均係偽造之署押
    ，不問屬於被告與否，均應依刑法第二百十九條之規定宣告
    沒收。至該署押所屬之文件本身，並非被告所有之物，自無
    併予宣告沒收之必要，併此指明。
四、應適用之法條：刑事訴訟法第二百九十九條第一項前段、第
    二百七十三條之一第一項、第三百十條之二、第四百五十四
    條第二項，毒品危害防制條例第十條第二項，刑法第十一條
    前段、第二百十七條第一項、第二百十九條、第四十七條第
    一項、第五十一條第五款，判決如主文。
五、如不服本判決應於收受本判決後十日內向本院提出上訴書狀
    ，並應敘述具體理由。如未敘述上訴理由者，應於上訴期間
    屆滿後二十日內向本院補提理由書狀。
本案經檢察官甲○○到庭執行職務。
中    華    民    國    98    年    10    月    29    日
                  刑事第九庭    法  官  林欣玲
以上正本證明與原本無異。
                                書記官  鄭佩玉
中    華    民    國    98    年    10    月    29    日
附錄本案論罪科刑法條：
毒品危害防制條例第10條
施用第一級毒品者，處 6 月以上 5 年以下有期徒刑。
施用第二級毒品者，處 3 年以下有期徒刑。
刑法第217條
偽造印章、印文或署押，足以生損害於公眾或他人者，處 3 年
以下有期徒刑。
盜用印章、印文或署押，足以生損害於公眾或他人者，亦同。
附表：
┌──┬──────────┬──────────┬───────────┐
│編號│  文  件  名  稱    │  偽 造 之 署 押    │    卷          頁    │
├──┼──────────┼──────────┼───────────┤
│ 一 │九十八年五月二十日調│「乙○○」之署名二枚│臺南縣警察局麻豆分局第│
│    │查筆錄              │、指印六枚          │0000000000號│
│    │                    │                    │卷第五至七頁、第○九八│
│    │                    │                    │一○○○九五號卷第五至│
│    │                    │                    │七頁                  │
├──┼──────────┼──────────┼───────────┤
│ 二 │臺南縣警察局麻豆分局│「乙○○」之署名一枚│臺南縣警察局麻豆分局第│
│    │毒品犯罪嫌疑人尿液採│、指印一枚          │0000000000號│
│    │驗作業管制紀錄清冊  │                    │卷第一三頁、第○九八一│
│    │                    │                    │○○○九五號卷第一四頁│
└──┴──────────┴──────────┴───────────┘


司法院資訊處製作；財團法人民間司法改革基金會備份。
